# 现金流量表编制

提问人：wx_6160292c64e2 时间：2021-11-07 17:37:00
请教陈版主：
背景:一般情况，现金流量表在编制时，采购存货计入购买商品现流，研发支出是其他经营活动
问题：如果是研发类型的公司，采购的材料在采购时，也不确定后续是自行研发用，还是对外的研发服务用，请问现金流量表该如何编制呢？这部分如果计入购买商品现流，后续又研发用了，岂不是很不符合实际？

回答人：chenyiwei
如果购入材料时确实无法合理确定未来的用途是自行研发还是对外提供研发服务，则建议先列入“购买商品、接受劳务支付的现金”，并确保采用一贯性的处理方式。对该项目金额与营业成本、研发支出等其他报表项目之间的对应关系如有异常的，可在附注中添加解释。